臺灣嘉義地方法院民事裁定　100年度事聲字第68號
聲明異議人
即 債權 人　林通文
相　對　人
即 債務 人　陳文金
上列聲明異議人與相對人間假扣押事件，聲明異議人對於本院司
法事務官於民國100年5月24日所為100年度司裁全字第214號假扣
押裁定提出異議，本院裁定如下：
    主  文
原裁定廢棄。
聲明異議人以新臺幣陸萬柒仟元為相對人供擔保後，得對於相對
人之財產，在新臺幣貳拾萬元之範圍內，予以假扣押。
相對人以新臺幣貳拾萬元為聲明異議人供擔保或將該金額提存後
，得免為或撤銷前項假扣押。
聲請程序費用由相對人負擔。
    理  由
一、按當事人對於司法事務官處理事件所為之終局處分，得於處
    分送達後10日之不變期間內，以書狀向司法事務官提出異議
    。司法事務官認前項異議有理由時，應另為適當之處分；認
    異議為無理由者，應送請法院裁定之。法院認第1項之異議
    為有理由時，應為適當之裁定；認異議為無理由者，應以裁
    定駁回之。民事訴訟法第240條之4第1項至第3項定有明文。
    查本件聲明異議人即債權人（下稱異議人）就本院司法事務
    官於民國100年5月24日以100年度司裁全字第214號所為駁回
    異議人聲請假扣押之終局處分，聲明不服提起異議，司法事
    務官認為異議無理由，乃送由本院裁定，核無不合，是本院
    自應依法就司法事務官所為之處分，審究異議人之異議有無
    理由，先予敘明。
二、聲明異議意旨略以：相對人即債務人於99年11月起至100年4
    月份止，向異議人購買鵝料合計新臺幣（下同）616,278元
    ，相對人購買時言明俟中鵝成熟，讓異議人銷售互相抵銷飼
    料貨款，惟相對人食言改以簽發遠期支票付款，共計簽發日
    期為100年4月15日、同年6月1日、同年7月15日之支票3張，
    面額均為20萬元，第一張支票於100年4月15日提示無法兌現
    ，雖經一再催討，相對人仍置之不理，如今6月1日之第二張
    支票亦因存款不足遭退票，而相對人飼養之中鵝近日已成熟
    可以賣出，異議人恐相對人將中鵝賣出隱匿財產，造成日後
    不能強制執行或甚難執行之虞，為保全強制執行，異議人願
    供擔保以代釋明之不足，請將原裁定處分廢棄，就相對人之
    財產於20萬元之範圍內准予裁定假扣押，以維權益等情。
三、按債權人就金錢請求或得易為金錢請求之請求，欲保全強制
    執行者，得聲請假扣押；假扣押非有日後不能強制執行或甚
    難執行之虞者，不得為之；請求及假扣押之原因，應釋明之
    ，前項釋明如有不足，而債權人陳明願供擔保或法院認為適
    當者，法院得定相當之擔保，命供擔保後為假扣押，民事訴
    訟法第522條第1項、第523條第1項、第526條第1項、第2項
    分別定有明文。又所謂釋明，乃當事人提出之證據未能使法
    院達於確信之程度，僅在使法院得薄弱之心證，信其事實上
    之主張大概為如此者為已足，且倘假扣押原因之釋明雖有不
    足，而債權人陳明願供擔保或法院認為適當者，仍得命供相
    當之擔保以補其釋明之不足，准為假扣押，此觀民事訴訟法
    第526條第1項、第2項規定自明（最高法院97年度臺抗字第6
    57號裁定意旨參照）。
四、本件債權人即異議人就其上揭主張之請求及假扣押原因，業
    據提出統一發票影本、支票及退票理由單影本及中鵝照片為
    證，觀諸異議人提供之照片所示，相對人飼養之中鵝已漸成
    熟，可資販售，而異議人提出之100年4月15日及6月1日兩次
    退票理由單影本，其上均載明退票理由為「存款不足」，堪
    使本院形成相對人日後恐有不能強制執行之虞之概然心證，
    異議人復陳明願供擔保以代釋明之不足，所請假扣押核無不
    合。原裁定未及審酌異議人於聲明異議時始提出之第二次退
    票理由單及中鵝照片，所為駁回異議人聲請之處分，尚有未
    洽，異議意旨求予廢棄，非無理由。爰將原裁定廢棄，並酌
    定異議人應供擔保之金額，准許異議人假扣押之聲請，裁定
    如主文第2、3項所示。
五、據上論結，本件異議為有理由，依民事訴訟法第240條之4第
    3項前段、第95條、第78條，裁定如主文。
中    華    民    國   100    年    6     月    10    日
                  民事第三庭  法  官  陳端宜
以上正本係照原本作成。
如不服本裁定，應於送達後10日內向本院提出抗告狀，並應繳納
抗告費新臺幣1,000元。
中    華    民    國   100    年    6     月    10    日
                              書記官  馬嘉蓮